臺灣新竹地方法院交通事件裁定　　　　　　　　　　　九十一年度交聲字第一五號
　　移
　　異　議　人　甲○○
右列異議人因違反道路交通管理處罰條例案件，對於交通部公路局新竹區監理所新竹
市監理站九十年月日竹監新（三）字第車裁五一─Ｅ00000000號之違反道路
交通管理事件裁決處分，聲明異議，本院裁定如左：
    主  文
異議駁回。
    理  由
一、原裁決理由略以：聲明異議人即受處分人甲○○所有之車號ＭＸＰ─六七二號重
    機車於九十年八月十一日八時四十五分，在新竹市○○路、南門街口處為新竹市
    警察局交通隊逕行舉發（一）未戴安全帽，（二）雙黃線超車，（三）不服交警
    取締、逃逸，並填掣竹市警交字第Ｅ00000000號違規單移送處理，聲明
    異議人於接獲違規通知單後不服而申訴，經裁決所依道路交通管理處罰條例第三
    十一條第六項、第四十七條第一項第二款、第六十條第一項及違反道路交通管理
    事件統一裁罰標準及處理細則第四十四條第一項等規定，於九十一年一月十七日
    逕行裁決處異議人新台幣八千九百元，並限於九十一年二月十六日前繳納，異議
    人於九十一年一月十八日具狀聲明異議。
二、聲明異議意旨略以：異議人即受處分人稱伊現服役中，且機車未借他人，僅有在
    星期六、日放假，於九十年八月十一日早上八時四十五分許，並未騎乘車牌號碼
    ＭＸＰ─六七二號重型機車行經新竹市○○○○○街口，當時係在家中睡覺，亦
    未出門，並無未戴安全帽，且在設有禁止超車標誌路段超車，及拒絕停車接受稽
    查而逃逸之行為，家人及女友均可証明，可能係執勤警員看錯云云。
三、按機器腳踏車駕駛人或附載座人未依規定戴安全帽者，處駕駛人新臺幣五百元罰
    鍰，且汽車駕駛人在設有禁止超車標誌、標線處所超車者，處新臺幣一千二百元
    以上二千四百元以下罰鍰，又汽車駕駛人駕駛汽車有違反本條例之行為，經交通
    勤務警察或依法令執行交通稽查任務人員制止時，不聽制止或拒絕停車接受稽查
    而逃逸者，除按各該條規定處罰外，處新臺幣三千元以上六千元以下罰鍰，道路
    交通管理處罰條例第三十一條第六項、第四十七條第一項第二款、第六十條第一
    項規定甚明。再交通法庭認為聲明異議無理由者，應以裁定駁回之，道路交通案
    件處理辦法第十九條亦定有明文。
四、經查，本件聲明異議人雖服役中，然其自八十八年起至九十年十月十日間，有十
    一次之違規紀錄，且於本件違規前後數日均仍有違規之情形，其於本件違規日期
    前後，即同年八月四日及八月十五日並均有違規紀錄，其中九十年八月十五日十
    四時二十分係星期三，該次違規並係經警當場攔檢，有違規查詢報表在卷可稽，
    雖異議人於本院九十一年五月二十一日訊問時辯稱當日並未放假，且未經經攔檢
    ，然經本院提示違規紀錄時仍答稱不知有無被當場攔檢，再經本院調閱異議人之
    舉發違反道路交通管理事件通知單，確係異議人簽名，並經異議人九十一年六月
    四日坦承在卷，並稱係其朋友代其繳納，顯然異議人先後供述不一，其辯稱未有
    違規情形之詞參以前開事實，顯難採信，又異議人之前開機車為光陽牌，且係白
    色車殼，此經其提出行車執照並供述在卷，雖其另供稱於約二年前即因車禍將車
    殼換成墨綠色云云，惟證人即開立本件舉發違反道路交通管理事件通知單之新竹
    市警察局交通隊警員陳敬楷於本院證述：當日執行交警勤務，八時四十五分許，
    到林森路往西大路方向，發現ＭＸＰ─六七二號機車駕駛人未帶安全帽，且雙黃
    線超車，佔用他車道行駛，故吹哨子請他停車，但他往南門街口加速逃逸，當時
    係一男一女搭乘，車殼為白色等語，核與異議人機車原本之顏色相符，且車輛之
    各項異動，應依規定申報登記，否則予以處罰，道路交通管理處罰條例第十六條
    第一項第一款亦定有明文，機車顏色即車殼之變更需經登記，故而依常理，若為
    執法之交通警員被攔檢時，當有核對機車行車執照之行為，即可知悉車輛顏色是
    否更改，若有更改，而未依規定申報，當會予以處罰，然本件聲明異議人自八十
    八年起之十多次違規記錄，均未經開出違反此項規定之違規行為，有本院調閱之
    違規通知單數紙在卷可稽，且依警員陳敬楷所提出之異議人於九十年十月十日十
    一時十分許之違規通知單上亦係記載「光陽白」之資料，異議人亦坦承當時有未
    戴安全帽經查獲之情形，其於九十年十月十日之舉發通知單上既仍記載車殼為白
    色，而異議人亦坦承當時確有違規之情形，足見其辯稱於二年前車殼已更換之詞
    當不可採，且交通警察人員為依法令從事交通秩序維護工作之人，對違規行為人
    並無主觀之好惡，更無任何怨隙，衡諸常情，應無誣陷異議人之動機，綜前所述
    ，本件製發違規通知單之警員實無誤認之可能，其所言應屬可信。從而，異議人
    前開違規等情，足堪認定。是原處分機關依道路交通管理處罰條例第三十一條第
    六項、第四十七條第一項第二款、第六十條第一項及違反道路交通管理事件統一
    裁罰標準及處理細則第四十四條第一項等規定，於九十一年一月十七日逕行裁決
    處異議人新台幣八千九百元，並限於九十一年二月十六日前繳納，洵屬有據。本
    件異議人之異議為無理由，應予駁回。
五、據上論斷，應依道路交通案件處理辦法第十九條，裁定如主文。
中      華      民      國      九十一    年     六     月      二十    日
                                臺灣新竹地方法院交通法庭
                                    法  官  王紋瑩
右正本證明與原本無異。
如不服本裁定，應於裁定送達後五日內向本院提出抗告狀。
                                    書記官  馮玉玲
中      華      民      國      九十一    年     六     月      二十    日
